【裁判字號】    89,上易,2746
【裁判日期】    891227
【裁判案由】    恐嚇等
【裁判全文】
臺灣高等法院臺中分院刑事判決                  八十九年度上易字第二七四六號
    上  訴  人  乙○○
    即  被  告
右上訴人因恐嚇等案件，不服台灣南投地方法院八十九年度易字第六二五號，八十九
年十月十一日第一審判決（起訴案號：台灣南投地方法院檢察署八十九年度偵字第二
九一三號），提起上訴，本院判決如左：
      主    由
原判決撤銷。
乙○○公然侮辱人，處罰金壹仟元，如易服勞役，以參佰元折算壹日；又以加害生命
之事，恐嚇他人，致生危害於安全，處罰金貳仟元，如易服勞役，以佰元折算壹日
。應執行罰金貳仟伍佰元，如易服勞役，以佰元折算壹日。
      事    實
一、乙○○與丙○○於民國八十九年一月間，曾因傷害案件互控而生嫌隙，八十九年
    七月二十五日十九時三十分左右，乙○○駕駛車號ＲＥ─一六０六號自用廂型車
    至丙○○在南投縣草屯鎮○○路一二八一號旁擺設之檳榔攤，丙○○以為係欲買
    檳榔之顧客，乃上前招呼，乙○○竟基於妨害他人名譽之故意，在該人來人往之
    道路上，以「破雞巴、爛雞巴、臭雞巴」等穢語公然辱罵丙○○，並向丙○○丟
    擲寶特瓶，丙○○不堪受辱即質問乙○○何以罵人。乙○○乃另行起意，基於恐
    嚇之故意，對丙○○恫嚇稱：「不要讓我遇到，否則要給你死得很難看」等語，
    以將加害生命之事恐嚇，使丙○○心生畏懼，致生危害於丙○○之安全。
二、案經丙○○訴由南投縣警察局草屯分局報請臺灣南投地方法院檢察署檢察官偵查
    起訴。
      理    由
一、訊據上訴人即被告乙○○，矢口否認有何公然侮辱、恐嚇之犯行，並辯稱：是告
    訴人丙○○先以石頭敲伊車子，我要找告訴人理論，並沒有恐嚇云云。惟查右揭
    事實，業據告訴人丙○○於警訊、檢察官偵查、原審法院及本院審理中均指訴綦
    詳，核與證人蕭翠蓉於警訊時證稱：「當時我坐在檳榔攤內，乙○○駕駛ＲＥ─
    一六Ｏ六號廂型車前來店前，丙○○以為客人上門，上前招呼，結果乙○○就破
    口大罵『破雞巴、爛雞巴、臭雞巴』等三字經，丙○○只回答你...。乙○○後
    來就用礦泉水瓶丟她，沒有打到，後來乙○○又恐嚇丙○○『不要讓她遇到，要
    讓她死的很難看... 』等言詞」等語﹔檢察官偵查時證述：「我在檳榔攤內工作
    ，有一部車子過來，丙○○以為是客人就向前招呼，乙○○就罵她『爛雞巴、臭
    雞巴』，後來乙○○用保特瓶丟丙○○，丙○○說為何罵我，乙○○一直罵，並
    說出給她遇上要給她很難看」等語相符，是本件告訴人所指被告公然侮辱及恐嚇
    等情事，應足採信。且本件經原審法院勘驗扣案錄影帶結果，發現「告訴人及蕭
    翠蓉在檳榔攤內活動，七點二十七分丙○○拿掃把在掃地，二十九分二十秒有小
    客車買檳榔，丙○○拿檳榔給客人，七點二十九分五十七秒丙○○從內把門關上
    ，被告駕車子開來停在檳榔攤前，七點三十分三秒丙○○走出檳榔攤，五秒時走
    近車子，七秒拉後照鏡，十六秒車子後退，丙○○往前三步，二十四秒從地上拾
    起東西（檳榔杓子），被告車子三十秒之後離開」，有原審法院八十九年九月二
    十七日審判筆錄在卷可稽。告訴人並無準備石頭或緊盯往來車輛之動作，而是被
    告車輛主動停靠在檳榔攤前，足見本件糾紛顯係被告主動挑起，其辯稱係告訴人
    先加以辱罵，並拿石頭丟伊車子，伊才將車靠近等情，並不足採，本件事證明確
    ，被告之犯行堪以認定，應依法論科。
二、按閩南語所謂之「破雞巴、爛雞巴、臭雞巴」等語，係針對女性性器官之貶損，
    有污蔑他人之意甚明，並屬粗魯不雅之文句，被告乙○○於公共場所，公然辱罵
    告訴人丙○○，自足以對告訴人之名譽造成損害，而貶低其社會評價。而口出「
    不要讓我遇到，否則要給你死得很難看」等語，係以將加害生命之事相威嚇，告
    害人因而心生畏懼，已致生危害於其安全。核被告所為，係犯刑法第三百零五條
    之恐嚇罪及同法第三百零九條第一項之公然侮辱罪。被告上開二犯行，其行為有
    先後之別，其犯罪構成要件亦不相同，顯係分別為之，應予分論併罰。原審認被
    告係以一辱罵之行為同時觸犯前開兩項罪名，為想像競合犯，應從較重之恐嚇罪
    論處，尚有未洽。上訴人上訴意旨否認犯罪，指摘原審判決不當，為無理由。惟
    原審判決既有上開瑕疵，自應由本院將之撤銷，自為判決。爰審酌被告犯罪之動
    機、目的、手段，犯罪時所受之刺激及其品性、生活狀況、智識程度、犯罪所生
    之損害尚屬輕微，及犯罪後態度等一切情狀，量處如主文第二項所示之刑，並諭
    知易服勞役之折算標準，及定其應執行刑。
據上論斷，應依刑事訴訟法第第三百六十九條第一項前段、第三百六十四條、二百九
十九條第一項前段，刑法第三百零五條、第三百零九條第一項、第五十一條第一項第
七款、第四十二條第二項，罰金罰鍰提高標準條例第一條前段、第二條，判決如主文
。
本案經檢察官甲○○到庭執行職務。
中      華      民      國      八十九      年     十二   月   二十七   日
                                    臺灣高等法院臺中分院刑事第九庭
                                          審判長法  官  胡  森  田
                                                法  官  康  應  龍
                                                法  官  趙  春  碧
右正本證明與原本無異。
不得上訴。
                                                書記官  廖  來  信
中      華      民      國     八十九     年     十二     月   二十九   日
                                                                        Ｄ


司法院資訊處製作；財團法人民間司法改革基金會備份。
